臺灣高等法院刑事判決　　　　　　　　　　　　　九十三年度上易字第一五三七號
　　上　訴　人
　　即　被　告　乙○○○
　　　　　　　　甲○○
　　　　　　　　丙○○原名溫.
　　　　　　　　戊○○
右上訴人等因傷害等案件，不服臺灣板橋地方法院九十三年度易字第七八號，中華民
國九十三年五月二十一日第一審判決（起訴及移送併辦案號：臺灣板橋地方法院檢察
署九十二年度偵字第七五四一號、第一三二五一號、九十二年度偵字第二一三０二號
），本院判決如左：
    主  文
原判決關於乙○○○、甲○○、丙○○部分撤銷。
乙○○○、丙○○共同傷害人之身體，各處拘役參拾日，如易科罰金，均以參佰元折
算壹日。
甲○○無罪。
其他上訴駁回。
    事  實
一、乙○○○、丙○○（原名溫乾彬，民國九十二年三月二十四日更名）與戊○○均
    係臺北縣中和市○○街「捷年高昇社區」住戶，戊○○係前開社區前任管理委員
    會之公關環保委員，乙○○○與丙○○則分別係繼任前開社區管理委員會之安全
    委員與總務委員，雙方因該社區於九十一年九月間改選管理委員會委員事宜，及
    對前任管理委員任內作為有不同意見而彼此心生嫌隙，於九十二年一月二十五日
    下午二時三十分許，在該社區一樓圖書室內該社區辦理新舊任總幹事交接事宜時
    ，乙○○○與戊○○復起口角爭執，戊○○以言語辱罵乙○○○，乙○○○不甘
    示弱回罵，並對戊○○吐口水，持拖鞋欲打戊○○，丙○○見狀亦上前與戊○○
    理論，詎雙方言語不合即發生爭執，甲○○（經本院改判無罪，詳如後述）見狀
    即上前勸架。於互相拉扯推打間，乙○○○與丙○○基於普通傷害之犯意聯絡，
    共同傷害戊○○，致戊○○受有左眼眶挫傷之傷害。戊○○於拉扯推打間，亦基
    於普通傷害之故意，傷害前來勸架之甲○○，致甲○○受有前腹壁瘀傷一×一公
    分、右手第三指瘀紫二×三公分之傷害。
二、案經甲○○、戊○○分別訴由臺北縣政府警察局中和分局移台灣板橋地方法院檢
    察署檢察官偵查起訴。
    理  由
壹、被告乙○○○、丙○○撤銷原審部分認定判處有罪及被告戊○○維持有罪部分：
一、訊據被告乙○○○、丙○○、戊○○均坦承於前揭時地彼此起口角爭執之事實，
    惟矢口否認有傷害犯行。
（一）被告乙○○○於偵查、原審辯稱：事發當時被告係社區安全委員，當天保全辦
      交接，保全移交時，戊○○及丁○○在那邊阻撓交接，係戊○○先罵被告，被
      告拿拖鞋但未打到戊○○，被告快七十歲，也打不過戊○○，不知他那來的驗
      傷單云云，於本院辯稱：事發當時，係該社區辦理新舊任總幹事交接事宜，因
      戊○○欲前來鬧場，被告上前欲與戊○○協調時，即遭戊○○辱罵並吐口水，
      伊無法忍受，持拖鞋欲打戊○○時，甲○○及丙○○見狀即將被告與戊○○二
      人拉開，並擋在二人中間，因此，被告並未真正打到戊○○，自無從造成戊○○頭部眼框受傷云云。
（二）被告丙○○於偵查、原審辯稱：當日保全交接，戊○○找前屆安全委員丁○○
      過來，在社區圖書室內見戊○○先罵乙○○○罵得很難聽，乙○○○就要吐戊○○口水，兩人因此發生扭打，被告係上前勸架，未與其他人一起圍毆戊○○
      ，謝金榜係將丁○○拉到旁邊，保全人員在現場有看到，被告等係將戊○○推
      到外面去，沒有打他云云，於本院辯稱：事發當日，正逢管委會總幹事交接，
      當時伊係管委會委員之一，也在圖書館內，因見被告戊○○當時用非常難聽的
      話語先辱罵乙○○○，並向乙○○○吐口水，更有甚者，被告戊○○伸手欲毆
      打乙○○○，被告為防止口角衝突演變成肢體衝突，情急之下趕緊擋在乙○○○及戊○○之間，戊○○見狀將本人推開，但被告仍堅持保護乙○○○，戊○○即用手拉住本人胸前衣服，被告乃將戊○○雙手掙開，非如原審認定之圍毆
      或推打戊○○云云。
（三）被告戊○○於偵查、原審辯稱：當天被告去圖書室看報，卻遭乙○○○口出惡
      言，要趕伊出去，被告認為圖書室係社區住戶有權進入之地而未理會，便遭乙○○○、甲○○、丙○○、謝金榜等四人圍毆，被告未還手，甲○○所受傷害
      非伊所為云云，於本院辯稱：被告自始即一個人坐在椅子上，未與乙○○○、
      甲○○、丙○○、謝金榜等人作出任何挑釁之言詞與舉動，反係乙○○○等四
      人共同基於犯意之聯絡，先上前理論，再上前推擠，復上前拉扯推打，伊突遭
      上訴人圍毆時，與乙○○○等人拉扯係屬基於排除現在不法侵害，而未逾必要
      程度為已足之緊急防衛云云。
二、經查：
（一）右揭事實，業據被告乙○○○於警訊時供稱：「（你於何時？何地？遭何人傷
      害？）我於九十二年一月二十五日十四時四十分許，在中和市○○街三五號圖
      書館內，遭戊○○打傷。（當時情形如何？請詳述。）因今日在辦理捷年高昇
      保全交接，戊○○來攪局，我要勸他離開，他竟向我吐口水，我便拿拖鞋打他
      ，戊○○就衝過來徒手打我。」等語（見偵字第七五四一號卷第八頁背面），
      被告戊○○於警訊時供稱：「（你於何時？何地？遭何人傷害？）我於民國九
      十二年一月二十五日下午二時四十分許，在中和市○○街三五號前，遭．．．
      溫乾彬《即丙○○》以及一名女子乙○○○毆打成傷。（你與他們是何關係？
      因何事被圍毆？是否持有兇器？或其他方式？導致你何處受傷？）我與他們同
      是捷年高昇社區住戶。我因要到社區圖書室看報紙卻被乙○○○口出惡言，趕
      我出去，我不理會就被．．．上前圍毆。他們沒有持兇器，以拳腳拖鞋圍毆，
      受傷後我立即去板橋亞東醫院驗傷，我左眼框挫傷。．．．。」等語（見偵字
      第七五四一號卷第六頁背面），被告甲○○於警訊時供稱：「（當時情形如何
      ？請詳述。）因我太太《指乙○○○》在中和市○○街三五號圖書館內被戊○○吐口水，我太太便拿拖鞋打他，兩人因此發生扭打，我要阻止卻反被戊○○
      以徒手打傷。．．．（你何處遭打傷？有無驗傷單？）我胸口開刀處，．．．
      。」、「（你是否可提出本案之驗傷單？）．．．受傷部位有前腹壁瘀傷及右
      手第三指瘀紫等可提出診斷書。」等語（見偵字第七五四一號卷第十頁背面、
      第十一頁背面），於檢察官偵查中供稱：「（你的傷何來？）戊○○．．．打
      的。」等語（見偵字第七五四一號卷第六０頁背面），被告丙○○於警訊時供
      稱：「（當時情形如何？請詳述。）因我在中和市○○街三五號圖書館內見到
      乙○○○被戊○○吐口水，兩人因此發生扭打，我要阻止卻被告傷害。．．．
      （你是否遭打傷？．．．）我被戊○○打傷肚子，．．．。」等語（見偵字第
      七五四一號卷第十二頁背面）。
（二）核與證人即業經原審判決無罪確定之同案被告謝金榜於警訊時所供：「（當時
      情形如何？請詳述。）因我在中和市○○街三五號圖書館內見到乙○○○被戊○○吐口水，兩人因此發生扭打，．．．。」等語（見偵字第七五四一號卷第
      十四頁背面）相符。
（三）經原審當庭勘驗已判決無罪確定之同案被告謝金榜於原審時提出事發當日社區
      圖書室監視錄影設備所翻拍之磁片四片，勘驗結果為：「二時二十七分十五秒
      ，被告乙○○○、丙○○、謝金榜等均坐在圖書室，戊○○自外進入圖書室。
      ．．．。二時二十九分五十七秒至二時三十分許，戊○○坐在圖書室進門左方
      總幹事辦公桌前椅子上，丁○○立於戊○○左側，謝金榜站在戊○○前面，乙○○○隔著謝金榜與戊○○作理論狀，丙○○則站在乙○○○右前方。二時三
      十分六秒至十一秒，謝金榜走到乙○○○右側，乙○○○面對戊○○及丁○○
      起口角。二時三十分十二秒至十五秒，乙○○○趨前靠近戊○○及丁○○，甲○○則自外步入圖書室。二時三十分十六秒至十七秒，甲○○與一頭戴白帽者
      有拉扯動作。二時三十分四十四秒至四十五秒，戊○○仍坐在椅子上，乙○○○從戊○○左側作勢上前，丁○○則居間面對乙○○○欲推開乙○○○，丙○○、謝金榜則仍站立於畫面右側。二時三十分四十七秒至四十八秒戊○○起身
      ，乙○○○仍作勢上前，丁○○仍居間面對乙○○○阻擋其上前，甲○○立於
      乙○○○身後，丙○○、謝金榜此時上前靠近雙方。二時三十分四十九秒至五
      十二秒，丁○○、乙○○○出現拉扯動作。二時三十分五十三秒畫面由左至右
      分別為丙○○、甲○○、乙○○○上前面對戊○○理論，丁○○面對丙○○三
      人張開雙臂欲攔阻，謝金榜則立於丁○○之左側，乙○○○之右側。二時三十
      分五十五秒至五十六秒，丙○○開始推擠戊○○，乙○○○亦跨步上前，甲○○在乙○○○身後，謝金榜則在畫面右側將丁○○拉往圖書室右方。二時三十
      分五十八秒丙○○與戊○○發生拉扯推打動作，甲○○向前拉開二人，乙○○○亦作勢向前。二時三十分五十九秒戊○○拉住甲○○衣服，作勢打甲○○，
      丙○○拉住戊○○手。二時三十一分戊○○作勢打丙○○，乙○○○拉住戊○○右手，丙○○則與戊○○左手拉扯。二時三十一分二秒丙○○被戊○○推到
      總幹事桌子前面，甲○○立於戊○○左手邊。二時三十一分三秒丙○○與戊○○發生拉扯推打動作　，甲○○手按在總幹事辦公桌上，乙○○○則立於戊○○左邊。二時三十一分四秒丙○○、戊○○、乙○○○拉扯成一團，往圖書室
      門口移動，此其間謝金榜一直將丁○○阻擋在圖書室右方。至二時三十一分七
      秒，戊○○出圖書室大門，雙方始停手，丙○○、乙○○○返身穿上散落之拖
      鞋，有卷附監視錄影畫面五十二頁可證（見原審卷五四至一０五頁）。
（四）復有載明戊○○受有左眼眶挫傷傷害之亞東紀念醫院九十二年一月二十五日甲
      種診斷證明書及甲○○受有前腹壁瘀傷一×一公分、右手第三指瘀紫二×三公
      分傷害之臺北縣立板橋醫院九十二年一月二十七日北縣板醫診字第０六九號驗
      傷診斷書各一紙在卷可稽（偵字第七五四一號卷第一五、一六頁），足認被告
      乙○○○、丙○○等二人與被告戊○○間確有拉扯推打衝突之事實甚明。
（五）另據案發當時在場之證人林金和、楊文種及丁○○於檢察官偵查、原審審理中
      固證稱：當時戊○○坐在椅子上始終以手抱住頭、扭打過程中戊○○沒有回手
      云云如後：
  1.證人即東陽保全公司負責人林金和於檢察官偵查中證稱：「（所見肢體衝突情形
    ？）一月二十五日下午去辦交接，戊○○和乙○○○爭執《用手指頭指出他們》
    。（誰發生衝突？）我坐在辦公桌，肢體拉扯的是乙○○○和戊○○，另一位先
    生過來協助劉先生，是這一位《用手指著謝金榜》。」云云（見偵字第七五四一
    號卷第五十七頁背面至第五十八頁），繼於原審時證稱：「（請敘述當天所目擊
    事情的過程？）當天我們總幹事跟原來之保全楊總幹事交接，事情發生當時我站
    在總幹事辦公桌的右後方，當時的後面四位被告在場，戊○○進來坐在總幹事桌
    子前面的椅子上，乙○○○跟戊○○有些口角，劉先生坐在那邊沒有動，乙○○○在離他二張椅子的距離，過程當中乙○○○吐了口水，當時我愣住了，後來主
    委都在現場，我第一天去交接，不可能去勸架，主委應該維持現場，當時住戶很
    多，另外一位住戶進來說你怎麼可以用口水吐人，那位先生後來坐在櫃檯那邊，
    當時戊○○始終沒有起來過，乙○○○就說你打你打，張爸爸《指甲○○》很緊
    張站起來，當時謝金榜也圍上去，跟被告扭成一堆。．．．（當天你在現場所看
    到衝突的過程中誰先動手？）當時乙○○○先用拖鞋丟戊○○，戊○○有抬腳去
    擋，他們倆人始終沒有發生肢體衝突，乙○○○就直說你打我呀，謝金榜、甲○○、丙○○就扭打在一起，當時戊○○坐在椅子上始終沒有動。（扭打過程中戊○○有沒有回手？）沒有。。」云云（見原審卷第一四八至一五０頁）。
  2.證人即連晟保全公司派駐捷年高昇社區總幹事楊文種於原審時證稱：「（說明當
    天事發經過？）當天是乙○○○等四個被告都在裡面，新舊委員交接，他們在裡
    面看報等，戊○○從外面進來，為交接之事起爭執，乙○○○要趕戊○○出去，
    戊○○說圖書館是公共空間，沒有理由趕他出去。戊○○是舊委員，乙○○○等
    是新委員，為交接之事起衝突。謝金榜是新的主任委員的弟弟。溫乾彬是常常跟
    他們在一起的。當時雙方爭吵起來，時間很短，我看他們衝上去就打戊○○，戊○○被打退到門邊，眼睛受傷腫起來，有人送他去醫院。．．．（當時是誰先動
    手？是否看見？）好像戊○○與乙○○○衝突時，溫乾彬與謝金榜有衝過去，就
    打起來，戊○○一直退到門邊，後來有人把他們架開。．．．（甲○○有無動手
    ？）當時是甲○○與乙○○○兩個人與戊○○先因交接意見不合起口角。（那衝
    突之前丙○○、謝金榜有無與戊○○起口角？）謝金榜聽到他們口角後不高興，
    就有動作。很快他們倆人起衝突。（起衝突時戊○○有無回手？）沒有。他好像
    以手抱住頭部，我只有看到這個動作。．．．（他們衝突的起因為何？）我們是
    舊的眷村搭建的，他們是舊眷村的原住戶，原來就是鄰居，是舊爭執留下來的情
    結。．．．」」云云（見原審卷第一二一、一二二頁、第一二五、一二六頁）。
  3.證人丁○○於檢察官偵查中證稱：「（所見？）我進入。戊○○未移動，乙○○○罵戊○○，看到被告乙○○○、謝金榜、溫乾彬．．．．．．攻擊戊○○，我
    有勸架，當時場面很亂。（到底誰打誰，如何打？）我只看到揮拳的影子，沒注
    意到誰打誰，乙○○○有打，．．．．．．，溫乾彬有。謝金榜我拉著他，他有
    出拳，拳過我肩膀，我背對戊○○，有沒有打到戊○○不知，戊○○就在我後面
    。謝金榜則說：我警告你，你當心一點，你再勸架，你當心。戊○○只有防禦而
    已，戊○○以二手防禦，保護自己。」云云（見偵字第七五四一號卷第五十八頁
    背面、第五十九頁正面），於原審時又稱：「（當天是否保全公司交接？）當天
    是保全公司作業務交接。）你當天為何到現場？）我經過那邊看報紙。（你進去
    後看到什麼事情？）我首先看到戊○○坐在楊文種前面，乙○○○過來質問戊○○發生口角，我就走過去叫他們不要吵。我才說，右湧上三位被告打戊○○。當
    時戊○○彎手保護頭部，我還是繼續勸架。謝金榜就把我拖到旁邊去，他向我說
    你再勸的話，當心我揍死你。後來我看戊○○趁機跑掉，離開圖書室。」云云（
    見原審卷第一二八頁）。
（六）上開證人林金和、楊文種及丁○○固係事發當時在場之人，審析其所言，固有
      雷同之處，亦不乏相歧異之點，核與被告乙○○○、丙○○、戊○○、甲○○
      等人所言，並有出入，且與前開已確定同案被告謝金榜於原審時提出事發當日
      社區圖書室監視錄影設備所翻拍之磁片四片內容，有所歧異，被告乙○○○、
      丙○○、戊○○等對磁片顯示之畫面內容確係當日雙方衝突過程，於原審、本
      院審理中，復均未爭執，自應以客觀顯現之錄影畫面為可採，證人林金和、楊
      文種及丁○○所指：當時戊○○坐在椅子上始終以手抱住頭、扭打過程中戊○○沒有回手，對被告戊○○有利部分，不足為據。
（七）至被告戊○○雖又主張：被告突遭乙○○○等人圍毆時，與乙○○○等人拉扯
      係屬基於排除現在不法侵害而未逾必要程度為已足之緊急防衛云云。惟按「正
      當防衛係對於現在不正之侵害防衛自己或他人之權利者而言，本案上訴人與某
      甲口角互毆彼此成傷，不能證明某甲先行侵害，自不得主張正當防衛。」，最
      高法院著有十七年上字第六八六號判例可資參照。本件被告乙○○○、丙○○
      等人與被告戊○○發生口角，並進而以手腳互相拉扯推打，尚不能證明被告乙○○○於雙方發生激烈口角初始，即有傷害被告戊○○之犯意，揆諸前開判例
      意旨，被告戊○○辯稱：係正當防衛，尚屬無據。
（八）綜上，事證明確，被告乙○○○、丙○○、戊○○傷害犯行，均堪認定。
三、核被告乙○○○、丙○○、戊○○所為，均係犯刑法第二百七十七條第一項之普
    通傷害罪。被告乙○○○、丙○○間有犯意之聯絡與行為之分擔，皆為共同正犯
    。
四、關於被告乙○○○、丙○○部分，原審因予論罪科刑，固非無見。惟查並無積極
    事證足資認定戊○○所受傷害併由被告甲○○所參與引致，或與被告甲○○在場
    有何相當關係之牽連（詳本判決後述被告甲○○無罪論述），被告戊○○所受傷
    害，僅係由被告乙○○○、丙○○共同造成，原審未及詳究，遽予認定被告乙○○○、甲○○、丙○○間，有犯意之聯絡與行為之分擔，皆為共同正犯，容有未
    洽，乙○○○、丙○○上訴意旨，否認犯罪，雖無理由，原審判決既有前揭未盡
    之處，應由本院撤銷改判。爰審酌被告乙○○○、丙○○因細故傷害被告戊○○
    ，及其犯罪之動機、目的、手段、所生損害、犯罪後迄未能以平和理性方式解決
    紛爭等一切情狀，分別量處拘役三十日，並均諭知如易科罰金，以三百元折算一
    日。
五、關於被告戊○○部分，原審同上認定，因依刑法第二百七十七條第一項、第四十
    一條第一項前段、罰金罰鍰提高標準條例第一條前段、第二條各規定，審酌被告
    戊○○因細故毆傷被告甲○○，及其犯罪之動機、目的、手段、所生損害、犯罪
    後迄未能以平和理性方式解決紛爭等一切情狀，量處被告戊○○拘役三十日，並
    諭知如易科罰金，以三百元折算一日。經核其認事用法，俱無違誤，量刑亦甚允
    洽。被告戊○○上訴意旨，否認犯罪，為無理由，應予駁回。
六、被告戊○○經合法傳喚，於本院審理期日，無正當理由不到庭，不待其陳述，逕
    行判決。
貳、被告甲○○撤銷改判無罪部分：
一、公訴意旨另以：被告甲○○與乙○○○、丙○○、戊○○均係臺北縣中和市○○
    街「捷年高昇社區」住戶，戊○○係前開社區前任管理委員會之公關環保委員，
    乙○○○與丙○○則分別係繼任前開社區管理委員會之安全委員與總務委員，戊○○與乙○○○，因該社區於九十一年九月間改選管理委員會委員事宜，及對前
    任管理委員任內作為有不同意見而彼此心生嫌隙，於九十二年一月二十五日下午
    二時三十分許，在該社區一樓圖書室內該社區辦理新舊任總幹事交接事宜時，乙○○○與戊○○復起口角爭執，戊○○以言語辱罵乙○○○，乙○○○不甘示弱
    回罵，並對戊○○吐口水，持拖鞋欲打戊○○，丙○○見狀亦上前與戊○○理論
    ，詎雙方言語不合即發生爭執，詎被告甲○○即與乙○○○、丙○○共同基於普
    通傷害之犯意聯絡，戊○○亦基於普通傷害之故意，以手腳互相拉扯推打，致戊○○因此受有左眼眶挫傷之傷害，被告甲○○並因此受有前腹壁瘀傷一×一公分
    、右手第三指瘀紫二×三公分之傷害，因認被告甲○○亦涉刑法第二百七十七條
    第一項普通傷害罪嫌云云。
二、按犯罪事實，應依證據認定之，無證據不得推定其犯罪事實。又不能證明被告犯
    罪者，應諭知無罪之判決，刑事訴訟法第一百五十四條第二項、第三百零一條第
    一項分別定有明文。再認定不利於被告之事實，須依積極證據，苟積極證據不足
    為不利於被告事實之認定時，即應為有利於被告之認定，更不必有何有利之證據
    ，最高法院三十年上字第八一六號著有判例。
三、公訴人認被告甲○○涉犯右揭傷害罪嫌，無非係以告訴人戊○○之指訴、被告甲○○之供述、證人丁○○之證詞、監視錄影磁片及載明戊○○受有左眼眶挫傷傷
    害之亞東紀念醫院九十二年一月二十五日甲種診斷證明書等為其論據。
四、訊據被告甲○○堅決否認有公訴人所指之犯行，辯稱：當天戊○○罵乙○○○，
    並要打她，被告見狀過去要拉開戊○○，戊○○便用手肘撞被告胸口前因心臟病
    開刀的位置，被告未出手打戊○○，他們在推擠，被告僅係過去要把他們拉開等
    語。
五、經查：證人即東陽保全公司負責人林金和於檢察官偵查中證稱：「（其他人有無
    參與拉扯？）甲○○拉開乙○○○，然後一窩蜂離開。」等語（見偵字第七五四
    一號卷第五八頁正面），且觀諸前開已判決確定同案被告謝金榜於原審時提出事
    發當日社區圖書室監視錄影設備所翻拍之磁片四片，被告甲○○於被告乙○○○
    等人與被告戊○○發生衝突時，或係站於被告乙○○○之後面、旁邊，或係立於
    丁○○之前面，或係站在被告丙○○之後面、旁邊，均未直接與被告戊○○接觸
    ，更有甚者，係被告戊○○拉住被告甲○○，作勢毆打被告甲○○（見原審卷第
    八六頁），足認被告甲○○於被告乙○○○等人與被告戊○○發生衝突當時，係
    要拉開被告乙○○○，阻止被告乙○○○與戊○○間之衝突擴大。至證人丁○○
    於偵查中證述：看到．．．．．甲○○攻擊戊○○云云，惟案發時在場之證人林
    金和、楊文種並未為同樣指陳，證人丁○○所為不利被告甲○○之證述，復與前
    開同案被告謝金榜於原審時提出事發當日社區圖書室監視錄影設備所翻拍之磁片
    四片內容，有所歧異，自應以客觀顯現之錄影畫面為可採，要難以證人丁○○瑕
    疵之證述，遽為被告甲○○不利之認定。至戊○○所受左眼眶挫傷，固據提出診
    斷證明書為證，惟其所受傷害，既係被告乙○○○、丙○○所造成，已據前揭認
    定，此外，尚乏積極事證足資認定戊○○所受傷害併由被告甲○○所參與引致，
    或與被告甲○○在場有何相當關係之牽連，被告甲○○涉犯傷害罪，自屬不能證
    明。
六、原審未及詳究，遽予論罪科刑，容有未洽，被告甲○○上訴意旨，執此指摘原判
    決不當，為有理由，應由本院予以撤銷改判，諭知被告甲○○無罪，以免冤抑。
據上論斷，應依刑事訴訟法第三百六十九條第一項前段、第三百六十四條、第三百零
一條第一項前段、第三百六十八條、第三百七十一條，刑法第二十八條、第二百七十
七條第一項、第四十一條第一項前段、罰金罰鍰提高標準條例第一條前段、第二條，
判決如主文。
本案經檢察官黃柏齡到庭執行職務。
中　　　華　　　民　　　國　　九十三　　年　　 十一 　　月　　 十二 　　日
                              臺灣高等法院刑事第六庭
                                  審判長法  官  陳　春　秋
                                        法  官  高　明　哲
                                        法  官  洪　英　花
右正本證明與原本無異。
不得上訴。
                                        書記官　李　信　穎
中　　　華　　　民　　　國　　九十三　　年　　 十一 　　月　　 十八 　　日
附錄：本案論罪科刑法條全文
刑法第二百七十七條第一項
傷害人之身體或健康者，處三年以下有期徒刑，拘役或一千元以下罰金。
